臺灣臺中地方法院民事裁定　　　　　　100年度司護字第245號
聲　請　人　臺中市政府
法定代理人　胡志強
受　安置人　B691　真實姓.
法定代理人　B691F 真實.
　　　　　　B691M 真實.
上列當事人聲請延長安置事件，本院裁定如下：
    主  文
准將受安置人B691自民國一○○年十一月十三日起，延長安置
個月。
聲請程序費用由聲請人負擔。
    理  由
一、本件聲請意旨略以：受安置人B691係未滿12歲之兒童（依兒
    童及少年福利法第46條規定『不得揭露足以識別兒童及少年
    身分之資訊』，真實姓名、年籍、住所詳卷對照表），其患
    有過動症，並領有輕度智能障礙手冊，受安置人之父B691F
    、母B691M患有B型肝炎及C型肝炎，且長期無業在家喝酒，
    致身體健康狀況不佳，B691F有服用安眠藥習慣，服藥後精
    神恍惚不斷走動，又於民國100年8月2日半夜動手毆打受安
    置人腹部及抓其下體，此外，受安置人多次目睹父親對母親
    施暴，並學習該暴力行為，故曾對母親吼叫及踢打；受安置
    人之母於100年8月9日因病住院治療，受安置人之父需在醫
    院照顧之，而受安置人之外婆年邁且需外出工作，無法照顧
    受安置人，因受安置人未受適當之養育及照顧，非立即給予
    保護、安置，受安置人之生命、身體恐有立即之危險或危險
    之虞，聲請人業於100年8月10日依兒童及少年福利法第36條
    、第37條第1項之規定，緊急安置受安置人，並通知其法定
    代理人。嗣因安置原因尚未消滅，業經鈞院100年度司護字
    第182號裁定准予將受安置人自100年8月13日起繼續安置3個
    月。現因受安置人之父母身體健康狀況未見起色，仍無法正
    常就業，且保護安置期間將屆3個月，若不延長安置，實不
    足保護兒童之安全，為提供受安置人較為安全、關愛之生活
    環境，爰依兒童及少年福利法第37條第2項規定，聲請准予
    裁定將受安置人延長安置3個月等語。並提出臺中市家庭暴
    力及性侵害防治中心社會工作員個案訪視處理建議表、鈞院
    100年度司護字第182號民事裁定影本、戶籍謄本影本等為證
    。
二、按兒童及少年有下列各款情形之一，非立即給予保護、安置
    或為其他處置，其生命、身體或自由有立即之危險或有危險
    之虞者，直轄市、縣（市）主管機關應予緊急保護、安置或
    為其他必要之處置：（一）兒童及少年未受適當之養育或照
    顧。（二）兒童及少年有立即接受診治之必要，而未就醫者
    。（三）兒童及少年遭遺棄、身心虐待、買賣、質押，被強
    迫或引誘從事不正當之行為或工作者。（四）兒童及少年遭
    受其他迫害，非立即安置難以有效保護者；直轄市、縣（市
    ）主管機關依前條規定緊急安置時，應即通知當地地方法院
    及警察機關，並通知兒童及少年之父母、監護人。但其無父
    母、監護人或通知顯有困難時，得不通知之。緊急安置不得
    超過72小時，非72小時以上之安置不足以保護兒童及少年者
    ，得聲請法院裁定繼續安置。繼續安置以3 個月為限，必要
    時，得聲請法院裁定延長之，兒童及少年福利法第36條第 1
    項、第37條第1、2項定有明文。 
三、經查：聲請人主張之事實，業據其提出與所述情節相符之前
    揭書證在卷可憑，應堪信為真實。徵之上開個案訪視處理建
    議表所示略以：案父母（即B691F、B691M）身體健康狀況未
    見起色且多次進出醫院，案外婆年邁且需外出工作，無法照
    顧案主，可認安置之原因仍未消滅，且非延長安置不足以保
    護兒童安全，為維護兒童身心健康與安全，爰聲請准予裁定
    延長安置3個月等語。揆之前情，本院審酌受安置人父母身
    體健康欠佳，難以妥善照顧受安置人，為提供受安置人較為
    安全、關愛之生活教養環境，自應再繼續安置受安置人，妥
    予保護。從而，依前揭法條規定，聲請人所為之上開聲請，
    核無不合，應予准許。
四、依非訟事件法第21條第1項前段，裁定如主文。  
中    華    民    國   100    年    11    月    4     日
                  家事法庭  司法事務官  蔡伊萍
以上正本係照原本作成。
如不服本件裁定，得於裁定書送達之翌日起10日內，以書狀敘述
理由，向本庭提起抗告。 
中    華    民    國   100    年    11    月    4     日
                                書記官  王淑燕